【裁判字號】    95,抗,389
【裁判日期】    950830
【裁判案由】    假扣押
【裁判全文】
臺灣高等法院臺中分院民事裁定          95年度抗字第389號
抗  告  人  何金隆即祭祀公業何子旋管理人
相  對  人  甲○○
上列抗告人與相對人等間假扣押事件，對於民國95年7月6日臺灣
臺中地方法院95年度執全字第2925號裁定，提起抗告，本院裁定
如下：
    主  文
抗告駁回。
抗告訴訟費用由抗告人負擔。
    理  由
一、按原告或被告無訴訟能力，未由法定代理人合法代理，其情
    形不能補正者，法院應裁定駁回之，民事訴訟法第249條第1
    項第4款定有明文。
二、本件抗告人於原審係以其為祭祀公業何子旋之管理人，並已
    取得原審95年裁全字第6242號假扣押裁定為由，聲請就相對
    人之財產為假扣押之執行。
三、原審裁定意旨則以：抗告人何金隆對祭祀公業何子旋之管理
    權，業經原審93年裁全字第2769號假處分裁定，禁止何金隆
    行使祭祀公業何子旋之管理權，並經該院93年執全字第1705
    號執行在案，前開假處分之裁定迄未撤銷，抗告人已不得祭
    祀公業何子旋管理人之身分，提起本件假扣押之執行，因而
    駁回抗告人於原審假扣押執行之聲請。
四、經查，何金隆業經原審93年裁全字第2769號裁定假處分，禁
    止其行使何子旋祭祀公業之管理權，嗣經何秋平提起抗告，
    本院93年抗字第680號駁回其抗告，另就假處分供擔保金額
    則審酌系爭祭祀公業規約雖無給付管理人報酬之約定，然抗
    告人如任祭祀公業管理人，將可代祭祀公業進行訴訟，其所
    受之報酬，宜參酌法院選任律師及第三審律師酬金核定支給
    標準綻之，如其被假處分致未任管理人，則喪失該標準所定
    金額之損害，故將假處分供擔保金額由原審核定之新台幣六
    千萬元，變更為五十萬元，何秋平嗣即依本院前開裁定，據
    以提供擔保金五十萬元後聲請假處分執行在案，核無不合，
    是何金隆既經裁定，禁止其行使何子旋祭祀公業之管理權，
    前開裁定復未經撤銷，依其情形亦無從補正其法定代理權之
    欠缺，此有各該裁定附卷可參，並為抗告人何金隆所不爭執
    ，是何金隆既因受假處分之裁定，而無代表何子旋祭祀公業
    之權限，則其本於管理人之身分，請求聲請假扣押之執行，
    於法即有不合，原審因之駁回其聲請自無不當，本件抗告為
    無理由，應予駁回。
五、據上論結，本件抗告為無理由，爰依民事訴訟法第495條之1
    、第449條第1項、第95條、第78條，裁定如主文。
中    華    民    國    95    年    8    月    30    日
                      民事第二庭審判長法  官  童有德
                                      法  官  翁芳靜
                                      法  官  謝說容
以上正本係照原本作成。
不得再抗告。
                                      書記官  蘇昭文
中    華    民    國    95    年    8     月    30    日
                                                      Ｄ


司法院資訊處製作；財團法人民間司法改革基金會備份。
